臺灣板橋地方法院刑事判決　　　　　　　　　　　　九十一年度易緝字第一八號
　　公　訴　人　臺灣板橋地方法院檢察署檢察官
　　被　　　告　丁○○　男　四.
右列被告因竊盜案件，經檢察官提起公訴（八十九年度偵字第六三七八號），本院判
決如左：
    主  文
丁○○攜帶兇器竊盜，累犯，處有期徒刑肆月，如易科罰金，以參佰元折算壹日。扣
案之鐵撬及螺絲起子各壹支，均沒收。
    事  實
一、丁○○前曾於民國八十六間因竊罪，經台灣高等法院判處有期徒刑七月確定，
    於八十八年九月二十五日執行完畢。詎仍不知悔改，意圖為自己不法之所有，於
    八十九年三月二十二日上午六時三十分許，持其所有，客觀上足供兇器使用之鐵
    撬及螺絲起子各一支，進入台北縣永和市○○路七巷十一弄九號丙○○所承包、
    由乙○○任現場管理之待拆除無人公寓，在該公寓三樓內以鐵撬及螺絲起子撬下
    丙○○所有之鋁條九支，於竊得之際為警當場查獲。並扣得其所有供行竊所用之
    鐵撬及螺絲起子各一支。
二、案經台北縣政府警察局永和分局報告臺灣板橋地方法院檢察署檢察官偵查起訴。
    理  由
一、訊據被告丁○○對於右揭犯罪事實於本院審理中坦承不諱，與證人即查獲被告之
    警員甲○○、乙○○（九十一年十月十五日訊問筆錄）、丙○○（九十一年十月
    二十四日審判筆錄）證述之情節互核相符，又有贓物認領保管單一紙、贓物照片
    二紙及扣案之鐵撬及螺絲起子各一支可資佐證，足認被告前揭自白與事實相符，
    堪予採信。事證明確，被告犯行已堪認定，自應依法論科。至公訴意旨雖以被告
    竊盜行為時，工地現場仍有五樓住戶居住其內，並以證人乙○○、丙○○所述為
    據。惟查，證人乙○○雖於偵查中稱「目前五樓還有住戶」，然於本院審理中則
    明確證稱：（被告行竊）「當時公寓裡面並沒有人住」，「是有住戶和建商沒有
    達成協議，所以我們都沒有進去拆除那間的部分，有達成協議的部分，我們都有
    進去拆除廢五金出來，實際上都沒有住人，因為我們已經將建築物的一大半拆除
    了，整棟樓已經一半沒有了，結構已經被破壞了，沒有辦法居住了」（同前訊問
    筆錄），又遍查偵查全卷，證人丙○○均未證述此節，於本院審理中則證稱「那
    個工地是我包的，後來的情形我並不了解，因為我都讓乙○○在那邊負責」，「
    對於乙○○他說當時沒有人住，並沒有意見，我都讓他管理，那些鐵條、鋁條我
    們拆下來之後，是準備拿去變賣，我包下那個工地之後，工地裡面的廢五金都是
    我的，工地情形應該以乙○○比較清楚」（同前審判筆錄），是公訴意旨就此部
    分事實容有誤會，應予敘明。
二、按刑法第三百二十一條第一項第三款之攜帶兇器竊盜罪，係以行為人攜帶兇器竊
    盜為其加重條件，此所謂兇器，其種類並無限制，凡客觀上足對人之生命、身體
    、安全構成威脅，具有危險性之兇器均屬之，且祇須行竊時攜帶此種具有危險性
    之兇器為已足，並不以攜帶之初有行兇之意圖為必要（最高法院七十九年度臺上
    字第五二五三號判例參照），本件被告前揭時地攜帶用以行竊之鐵撬及螺絲起子
    各一支，既足以破壞、拆卸金屬結構物，依社會一般觀念，用之攻擊他人，足以
    使人生命身體安全發生危險之虞，自屬兇器，核被告丁○○所為，係犯刑法第三
    百二十一條第一項第三款之加重竊盜罪。被告前曾於八十六間因竊罪，經台灣
    高等法院判處有期徒刑七月確定，於八十八年九月二十五日執行完畢，有台灣高
    等法院檢察署刑案紀錄簡覆表附卷可稽，於前案有期徒刑執行完畢後五年內，再
    犯本件有期徒刑以上之罪，為累犯，應依法加重其本刑。被告陳稱係欲以攜帶之
    工具撬下廢五金，變賣後貼補家用，因此進入無人之待拆建築行竊，無非為貪圖
    小利之舉，而被害人乙○○證稱被告所竊得之鋁條約值新台幣一百元（偵查卷第
    六頁）、被害人丙○○亦當庭表示損失輕微，願原諒被告行為，並為被告請求從
    輕量刑（同前審判筆錄），另依前述，工地現場確屬拆除一半之無人建築物，足
    認被告前揭犯行所生危險不大，實際損害輕微，情輕法重，堪予憫恕，本院認為
    倘以法定刑度論科，雖以最低度之刑相繩，仍嫌過重，爰依刑法第五十九條之規
    定，酌予減輕其刑，並依法先加後減之。爰審酌被告素行不佳，復貪圖小利而為
    前開犯行，兼衡其犯後尚知坦承犯行，表示悔意，並求職謀生，有工作證明一紙
    在卷可稽等一切情狀，量處如主文所示之刑，以示薄懲，並諭知易科罰金折算標
    準（被告行為後，刑法第四十一條業於九十年一月十日修正公布施行，於同年一
    月十二日生效，該法第四十一條第一項前段將得易科罰金之範圍由「犯最重本刑
    為三年以下有期徒刑以下之刑之罪」修正擴大為「犯最重本刑為五年以下有期徒
    刑以下之刑之罪」，更有利於被告，應依刑法第二條第一項前段之規定，適用裁
    判時之法律即刑法第四十一條第一項前段）。至扣案之鐵撬及螺絲起子各一支，
    係被告所有並攜以供行竊所用之物，此據被告陳明在卷，爰依刑法第三十八條第
    一項第二款之規定宣告沒收，併此敘明。
三、公訴意旨另以：被告丁○○於八十九年三月二十二日六時三十分許，侵入台北縣
    永和市○○路七巷十一弄九號即將拆除然尚有五樓住戶住居其內之公寓行竊，因
    認被告丁○○所為另涉犯刑法第三百零六條第一項之侵入住宅罪。然按，刑法第
    三百零六條第一項之侵入住宅罪，依同法第三百零八條第一項規定，須告訴乃論
    。而告訴乃論之罪，未經告訴者，應諭知不受理之判決，刑事訴訟法第三百零三
    條第三款定有明文。經查，本件僅證人即被害人乙○○於警訊中稱：「要提出竊
    盜告訴」（偵查卷第六頁背面），於本院訊問時則稱：「我們當時確實是有要訴
    追竊盜部分的意思，因為有人侵入工地去偷東西，侵入住宅的部分並沒有要告訴
    的意思，只是怕被告會有危險，因為有怪手在旁邊動工，每次要動工前，我們都
    還得派工人去巡視，怕有人在內產生危險」（同前訊問筆錄）。為證人乙○○製
    作警訊筆錄之證人甲○○亦證稱：「（警訊當時乙○○是否有對侵入住宅的部分
    是否有提出告訴？）我當時並沒有問乙○○侵入住宅的部分」（同前訊問筆錄）
    。另證人即被害人丙○○亦否認警訊、偵查中曾有提出侵入住宅告訴之意思（同
    前審判筆錄），足認本件被害人均未提出侵入住宅罪之告訴。公訴人竟予起訴，
    顯有誤解，依據前揭規定，本應為不受理之判決，惟公訴意旨認為此部分與本件
    前揭論罪科刑部分有牽連犯之裁判上一罪關係，爰不另為不受理之諭知，附此敘
    明。
據上論斷，應依刑事訴訟法第二百九十九條第一項前段，刑法第二條第一項前段、第
三百二十一條第一項第三款、第四十七條、第五十九條、第四十一條第一項前段、第
三十八條第一項第二款，罰金罰鍰提高標準條例第二條，判決如主文。
本案經檢察官賴惠慈到庭執行職務
中      華      民      國    九十一    年      十      月    三十一    日
                           臺灣板橋地方法院刑事第五庭
                               法  官  王  偉  光
右正本證明與原本無異。
如不服本判決，應於判決送達後十日內，向本院提出上訴狀。
                               書記官  陳  怡  君
中      華      民      國    九十一    年      十一    月      一      日
附錄本案論罪科刑法條全文：
刑法第三百二十一條
犯竊盜罪而有左列情形之一者，處六月以上五年以下有期徒刑：
一、於夜間侵入住宅或有人居住之建築物、船艦或隱匿其內而犯之者。
二、毀越門扇、牆垣或其他安全設備而犯之者。
三、攜帶兇器而犯之者。
四、結夥三人以上而犯之者。
五、乘火災、水災或其他災害之際而犯之者。
六、在車站或埠頭而犯之者。
前項之未遂犯罰之。
